# Reunião 14 de Março

#### Pautas

- Grande número de pessoas no primeiro dia do curso de GNU/Linux
- Formulação do segundo dia do Curso
- Camisetas para o Installfest
- Reunião com o professor Rodolfo dia 17 de março
- Status da reserva de salas
- Criação de um *Drive* pro grupo

Presentes: Juliana, Murilo, Victor Capone, Samuel

### tl;dr

- Curso de GNU/Linux dias 2 e 3
	- Responsáveis: Murilo e André
- Reuniões com OpenPower Lab e Secomp marcadas
- Reserva de salas em andamento
- Teremos um GDrive e um GCalendar

#### Tópicos Gerais

- Foi sugerido que separassemos o grupo da administração do grupo geral no telegram pra não floodar o pessoal que só procura por informações.

- Levantou-se a ideia de fazermos a lista de email para duvidas dos calouros. Falamos sobre pedir pro Zé fazer, mas é possível outra pessoa fazer também.

- A criação de um CNPJ do grupo foi abordada pelo **Samuel**, que disse ter conversado com membros de outras entidades a fim de recebermos doações.  

- **Capone** levantou a necessidade de elaborarmos uma página mais completa, com mais informações.

- Conversamos sobre entrar em contato com a professora Islene. Decidimos que o faríamos após o Installfest, quando estivermos com menos atividades. 

- Marcamos uma reunião com o professor Rodolfo Azevedo (OpenPower Lab) para o dia 17/03 às 16 horas e com o Thiago Amendola (Secomp) para o dia 16/03 na janta. 

#### Curso de GNU/Linux

- O segundo dia terá abordagem mais prática que o primeiro. Será feito em esquema de desafios, onde após a explicação de cada estrutura de comandos será proposta uma atividade para treinamento. 

- Abordaremos a história do GNU brevemente no início da aula, puxando o que vimos na aula anterior sobre licenças e provocando uma discussão. Essa parte não deverá tomar muito tempo. 

- O **Murilo** se ofereceu para criar a estrutura do segundo dia em um PAD público do riseup, de forma que todos possam colaborar.

#### Installfest

- Criaremos um formulário para voluntários do Installfest. 

- Será feito um briefing uma hora antes com todos os voluntários para guia-los sobre como lidar com os problemas e as pessoas. Haverá também um documento público que será enviado para eles com instruções.

- O servidor PXE ficará pronto até o Installfest e após o evento será colocado na sala do CACo.  

- **Samuel** enviou email de reserva de salas pro IC e está procurando alguém da Engenharia para reservar uma sala na FEEC.

#### Camisetas

- As camisetas serão, por votação, roxas com estampa branca.

- **Samuel** cotou os preços das camisetas em Valinhos e nos informou que ficará 28 reais por pessoa, com o mínimo de 12 pessoas. No entanto, o prazo da gráfica não permite que as camisetas fiquem prontas até o Installfest. 
- **Capone** sugeriu que tivessemos a pré-venda das camisetas durante o Installfest e a **Juliana** sugeriu que fizessemos a ficha de confirmação de venda da camiseta em conjunto com o formulário de feedback. 

#### Drive do Grupo
- **Capone** sugeriu a criação de um Google Drive com os documentos do grupo, uma vez que não conseguimos centralizar todos no GitHub por terem sido criados no Google Docs ou Forms. 

- Procuramos algumas alternativas livres para o GDrive, mas todas as encontradas requerem hospedagem.

- Decidimos que faríamos uma pasta compartilhada do grupo e que utilizariamos para coisas que não pudessem ser commitadas no GitHub. Faríamos também um calendário administrativo e público de eventos para que as pessoas possam dar subscribe e acompanhar o grupo.

- **Murilo** sugeriu que criassemos uma lista de softwares que queremos substituir futuramente por software livre (incluindo o GDrive). 

