# Reunião 23 de Abril

### Pautas

- [X] Status do evento pré-secomp
- [X] Inicio das atividades da Game Jam livre
- [X] Installfest do segundo semestre
- [X] Palestra na Física 
- [X] Palestra do Cotuca
- [>] Hackaton de software livre (iniciantes)
- [>] Jovem Hacker (reunir mais informações)

Presentes: Akari, Juliana, Murilo, Thiago, Victor Capone.

### Ata

#### Sobre Secomp

- Evento da Secomp está caminhando e todas as deadlines foram alcançadas. No entanto, o professor convidado do IFCH disse que não tem muito conhecimento, então não gostaria de participar. Ficamos com uma cadeira em aberto. Cogitamos convidar o Rodolfo para ocupar essa vaga, uma vez que ele participa de vários projetos. 

- A data do evento será dia **4 de maio** e decidimos focar a semana inteira na divulgação dele. Foi sugerido confeccionar posteres, que depois de muita discussão, serão pagos pela vaquinha do grupo.

- O Thiago, da Secomp, nos informou que **haverá coffee**. 

- Elaboramos uma lista de espera com cinco nomes para possíveis participantes da mesa redonda. Esta lista estará disponível no drive do grupo.

- **Leo**, que é responsável pela divulgação na Secomp e disse através do Thiago que nos entregaria o **material de divulgação até o dia 25, terça feira**. Se não rolar, vamos fazer o material e divulgar independentemente.


- Devemos alocar alguém pra passar nas salas e divulgar pras turmas. 

- Entraremos em contato com o pessoal da Microsoft para tentar conseguir algum palestrante. Thiago já enviou um email e copiou o resto dos participantes.

- Para definir **o nome oficial do evento**, demos sugestões que serão avaliadas pelo pessoal de comunicação da Secomp. Teremos uma resposta até **terça (24)**.

- Deixar em aberto a divulgação do local no IC3,5 por não sabermos se o responsável aprovará o uso do auditório ou não.

- A Secomp vai dispor de **voluntários para o dia do evento** e confirmará quem pode comparecer até **quarta-feira, dia 25**.

- Ju vai abrir o pré-evento.

- Maria verá cotação das camisetas.

#### Livre Game Jam  

- Thiago nos disse para avaliar o volume de atividades por frequencia de pessoas. Disse também que os únicos gastos de Jam do Gamux são com divulgação no facebook, que é por volta de R$ 20. Geralmente eles conseguem patrocínio do coffee com empresas da região. Nos recomendou conversar com os grupos de jogos da região para avaliar a viabilidade e tamanho do evento.

- Precisaremos de zona para camping/descanso. Na FEEC o diretor não aprovou.

- Temos que ter tudo definido até o final de maio: data, nome e arte.

- O IC é o melhor lugar por conta do tamanho e da disponibilidade da rede.

- Sistema de classificação que te incentive a jogar outros jogos e avaliar outros jogos. Quanto mais você avaliar, maior a nota do seu próprio jogo.

- Pensar em incentivos que só tenham no local afim de incentivar caravanas.

- Focar nisso após o pré-evento da Secomp.

#### Palestras IFGW e Cotuca

- Akari vai fazer no próximo final de semana.
- Marcar com o Eiki as palestras no Cotuca e com o Capone a palestra na física.

#### Jovem Hacker

- O grupo chegou a conclusão de que é um projeto muito extenso e que devemos focar nele no futuro, uma vez que não temos mão de obra suficiente.

#### Installfest do Segundo Semestre

- Fazer installfest em outra faculdade em agosto para bater com a entrada dos calouros. Cogitamos também uma palestra de introdução do grupo nas faculdades antes de fazermos o Installfest.

- Samuel & Henrique podem coordenar.

- Ju entra em contato com as universidades.

- Thiago nos enviará o contato com as faculdades.

#### Hackaton 

- Para o inicio do primeiro semestre de 2017. 

#### Geral

- Fazer agenda anual do grupo.
